臺灣新竹地方法院刑事判決
111年度易字第118號
公  訴  人  臺灣新竹地方檢察署檢察官
被      告  陳昱豪



            陳金川



            陳有順


上列被告因竊盜案件，經檢察官追加起訴（110年度偵字第12231
號，第13432號，第13527號，第13928號，第14226號，第14260
號），本院判決如下：
    主  文
本件公訴不受理。
    理  由
一、追加起訴意旨如追加起訴書所載（如附件）。 
二、按於第一審辯論終結前，得就與本案相牽連之犯罪或本罪之
    誣告罪，追加起訴，刑事訴訟法第265 條第1 項定有明文。
    又按起訴之程序違背規定者，應諭知不受理判決，且得不經
    言詞辯論為之，同法第303 條第1 款、第307 條亦有明定。
    末按刑事訴訟法第265 條之追加起訴，限於在第一審辯論終
    結以前始得為之，違反此項規定而追加起訴者，顯屬不合，
    應為不受理之判決（最高法院26年渝上字第1057號判例意旨
    、臺灣高等法院暨所屬法院99年法律座談會第35號提案研討
    結果參照）。 
三、經查：
　㈠被告壬○○、辛○○部分：
　　檢察官以被告壬○○、辛○○涉犯如附件追加起訴書所載之犯罪
    事實，與其前業經起訴之110年度偵字第6266號等起訴書，
    由本院審理之110年度易字第810 號案件，具有刑事訴訟法
    第7 條第1 款之「一人犯數罪」之相牽連案件關係，而依刑
    事訴訟法第265 條第1 項之規定追加起訴。惟查，本院受理
    之110年度易第810號案件，就被告辛○○部分，業於民國110
    年12月16日辯論終結，並定於110年12月30日宣示判決；就
    被告壬○○部分，則於111年1月24日辯論終結，並定於111年2
    月21日宣示判決，此有本院110年度易字第810號案件之110
    年12月16日及111年1月24日審判筆錄節本1 份附卷可參。而
    本件檢察官係於110年1月27日以竹檢永愛110偵12231字第11
    19004028號函提出追加起訴書追加起訴，並於110年1月28日
    繫屬本院，有上開函件及本院收文戳章在卷可佐，是本件檢
    察官係於前案第一審言詞辯論終結後始行就被告壬○○、辛○○
    追加起訴，揆諸前揭說明，追加起訴之程序於法即有未合，
    爰不經言詞辯論，逕為諭知不受理之判決。
　㈡被告庚○○部分：經查，被告庚○○並非業經起訴之110年度偵字
    第6266號等起訴書，由本院審理之110年度易字第810 號案
    件之被告，是就被告庚○○部分，已無刑事訴訟法第7條第1款
    之「一人犯數罪」之情形，且附件追加起訴書所載被告庚○○
    犯罪事實，與本院110年度易字第810號案件中，檢察官110
    年度偵字第6266號等起訴書所載之犯罪事實，自形式上觀之
    ，亦無「數人共犯一罪或數罪」及「數人同時在同一處所各
    別犯罪」之情形，且遍查全卷，亦無被告庚○○犯與本罪有關
    係之藏匿人犯、湮滅證據、偽證、贓物各罪、與為本案罪之
    誣告罪之關係，是被告庚○○此部分之追加起訴自不合法，爰
    不經言詞辯論，逕為諭知不受理之判決。
四、據上論斷，應依刑事訴訟法第303 條第1 款、第307 條，判
    決如主文。 
本案經檢察官陳興男追加起訴。 　　　
中　　華　　民　　國　　111 　年　　2 　　月　　7 　　日
                  刑事第五庭  法　官　華澹寧
以上正本證明與原本無異。　　　　　　　　　
如不服本判決應於收受判決後20日內向本院提出上訴書狀，並應
敘述具體理由。其未敘述上訴理由者，應於上訴期間屆滿後20日
內向本院補提理由書(均須按他造當事人之人數附繕本)「切勿逕
送上級法院」。
中　　華　　民　　國　　111 　年　　2 　　月　　7 　　日
                              書記官  吳羽君
（附件）
臺灣新竹地方檢察署檢察官追加起訴書
                                    110年度偵字第12231號
                                               第13432號
                                               第13527號
                                               第13927號
                                               第13928號
                                               第14226號
                                               第14260號
　　被　　　告　壬○○　
　　　　　　　　辛○○　
                庚○○　
上列被告等因竊盜案件，已經偵查終結，認應該追加起訴，茲將
犯罪事實及證據並所犯法條分敘如下：
　　　　犯罪事實
一、壬○○前因毒品、詐欺、藥事法等案件，經法院判處有罪確定
    ，於民國108年2月5日執行完畢。辛○○前因施用毒品案件，
    經法院判決判處應執行有期徒刑1年4月確定，嗣經法院判決
    撤銷假釋，應入監執行假釋殘刑8月2日確定。復因竊盜、贓
    物、妨害公務、施用毒品等案件，經法院判決應執行有期徒
    刑5年4月確定；嗣上開2案接續執行，於109年3月17日假釋
    出監付保護管束，於110年5月17日保護管束期滿。庚○○則前
    因毒品案件，經法院判決有罪並裁定應執行有期徒刑2年8月
    確定，入監執行後，嗣縮短刑期假釋出監付保護管束，於10
    8年12月18日保護管束期滿，假釋未經撤銷，以已執行論。
    詎均不知悔改，單獨或共同基於竊盜之犯意聯絡，分別或共
    同為下列犯行：
  ㈠壬○○於110年7月24日晚間7時49分許，至新竹市○區○○路○段00
    0號統一超商東妮門市內，徒手竊取己琄容管領之大摩12年
    單一麥芽蘇格蘭威士忌1瓶（價值新臺幣【下同】1,530元）
    ，得逞後藏放於黑色斜背包內後逃逸。（110年度偵字第139
    28號）
  ㈡壬○○於110年8月4日下午2時19分許，至新竹市○區○○路○段000
    號統一超商菄大門市，徒手竊取癸○○管領之LIFE紙軸棉花棒
    1包、叮嚀涼感小黑蚊防蚊液1瓶等物（價值共355元），得
    逞後藏放於黑色背包內逃逸。（110年度偵字第13927號）
  ㈢壬○○於110年8月19日上午9時48分許，行經新竹市○區○○○街00
    號前，因騎乘車牌號碼000-000號普通重型機車欲搭載庚○○
    而缺安全帽，遂徒手竊取丙○○所有之黑色安全帽1頂，得手
    後供不知情之庚○○（另為不起訴處分）使用。（110年度偵
    字第12231號）
  ㈣壬○○、辛○○於110年8月21日上午11時許，在新竹市○區○○街00
    0號全家超商師專門市內，由辛○○把風，壬○○下手竊取丁○○
    放置於貨架上販售之麥卡倫黃金三桶12年威士忌酒1瓶、真
    無線藍芽耳機1副及豪神娛樂城遊戲光碟2片等物（價值共3,
    377元），得手後夾帶於隨身包包內並共乘397-GFS號普重機
    車逃離現場。（110年度偵字第13527號）
  ㈤壬○○與真實姓名不詳之成年男子於110年8月29日下午2時28分
    許，在新竹市香山區華江街與丁酉橋河堤旁，由壬○○把風，
    不詳成年男子進入車內啟動電門後，竊取甲○○所有之車牌號
    碼00-0000號自用小貨車1部（已返還）。（110年度偵字第1
    3432號）
  ㈥壬○○於110年10月24日晚間9時22分許，至新竹縣○○鄉○○路000
    0號統一超商羅湖門市內，徒手竊取乙○○管領之103春軒尼詩
    XO禮盒1盒（價值5,800元），得手後離去。（110年度偵字
    第14260號）
  ㈦壬○○與庚○○於110年10月30日晚間11時26分許，在新竹市北區
    廣州街與少年街口附近，由壬○○把風，庚○○進入車內啟動電
    門後，竊取戊○○所管領之車牌號碼00-0000號自用小貨車1部
    （已返還）。（110年度偵字第14226號）
二、案經甲○○訴由新竹市警察局第三分局、丙○○、丁○○、癸○○、
    己琄容、戊○○訴由新竹市警察局第一分局、乙○○訴由新竹縣
    政府警察局新湖分局報告偵辦。
　　　　證據並所犯法條
一、證據清單及待證事實：（被告壬○○另案通緝中）
  ㈠犯罪事實一、㈠部分：
編號 證據名稱 待證事實 1 被告壬○○於警詢之自白 全部犯罪事實。 2 證人即告訴人己琄容於警詢之指證 告訴人之物品遭竊之事實。 3 偵查報告、指認犯罪嫌疑人紀錄表、監視器影像光碟暨翻拍照片 全部犯罪事實。 
  ㈡犯罪事實一、㈡部分：
編號 證據名稱 待證事實 1 被告壬○○於警詢之自白 全部犯罪事實。 2 證人即告訴人癸○○於警詢之指證 告訴人之物品遭竊之事實。 3 偵查報告、指認犯罪嫌疑人紀錄表、監視器影像光碟暨翻拍照片、告訴人報案資料 全部犯罪事實。 
  ㈢犯罪事實一、㈢部分：
編號 證據名稱 待證事實 1 被告壬○○於警詢之自白 全部犯罪事實。 2 證人即告訴人丙○○於警詢之指證 告訴人之物品遭竊之事實。 3 偵查報告、指認犯罪嫌疑人紀錄表、監視器翻拍照片 全部犯罪事實。 
  ㈣犯罪事實一、㈣部分：
編號 證據名稱 待證事實 1 被告壬○○於警詢之自白 全部犯罪事實。  2  被告辛○○於警詢、偵查中之供述 全部犯罪事實。 3 證人即告訴人丁○○於警詢之指證 告訴人之物品遭竊之事實。  4 同案被告辛○○於警詢、偵查中之具結證述 被告壬○○為共犯之事實。 5 偵查報告、指認犯罪嫌疑人紀錄表、監視器翻拍照片 全部犯罪事實。 
  ㈤犯罪事實一、㈤部分：
編號 證據名稱 待證事實 1 被告壬○○於警詢之自白 有騎車搭載不詳共犯到案發現場，目睹共犯發動車輛，並搭車離去之事實。惟矢口否認犯行，辯稱：以為是共犯的車等語。 2 證人即告訴人甲○○於警詢之指證 告訴人之物品遭竊之事實。  3 同案被告辛○○（另為不起訴處分）於警詢、偵查中之具結證述 被告壬○○涉案之事實。 4 偵查報告、指認犯罪嫌疑人紀錄表、監視器翻拍照片、現場照片 全部犯罪事實。 
  ㈥犯罪事實一、㈥部分：
編號 證據名稱 待證事實 1 被告壬○○於警詢之自白 全部犯罪事實。 2 證人即告訴人乙○○於警詢之指證 告訴人之物品遭竊之事實。 3 職務報告、指認犯罪嫌疑人紀錄表、監視器影像光碟暨翻拍照片 全部犯罪事實。 
  ㈦犯罪事實一、㈦部分：
編號 證據名稱 待證事實 1 被告壬○○於警詢之供述 被告壬○○於案發時有在場、之後與被告庚○○共同使用贓車與駕車至案發地點返還贓車等事實。  2  被告庚○○於警詢、偵查中之自白 全部犯罪事實。 3 證人即告訴人戊○○於警詢之指證 告訴人之物品遭竊之事實。  4 同案被告庚○○於警詢、偵查中之具結證述 被告壬○○為共犯之事實。 5 職務報告、犯罪嫌疑人指認表、監視器影像光碟暨翻拍照片、贓物認領保管單、車輛詳細資料報表 全部犯罪事實。 
二、核被告壬○○、辛○○、庚○○所為，係犯刑法第320條第1項之竊
    盜罪嫌。被告壬○○就上開犯罪事實一、㈠至㈦各次犯行，行為
    互殊，犯意各別，請論予數罪併罰。被告壬○○、辛○○就所犯
    就犯罪事實一、㈣部分；被告壬○○、庚○○就犯罪事實一、㈦部
    分，具有犯意聯絡及行為分擔，請論以共同正犯。被告3人
    於有期徒刑執行完畢後，5年內故意更犯本案，為累犯，請
    依司法院大法官會議解釋字第775號解釋意旨審酌加重其刑
    。又被告壬○○、辛○○等2人犯罪所得，請依刑法第38條之1第
    1項前段規定宣告沒收之，於全部或一部不能沒收或不宜執
    行沒收時，請依刑法第38條之1第3項規定追徵其價額。
三、追加理由：被告壬○○、辛○○曾因竊盜案件，經本署檢察官以
    110年度偵字第6266號提起公訴，有起訴書在卷可稽，現為
    貴法院（照股）以110年度易字第810號案審理中，本件與該
    前案係刑事訴訟法第7條相牽連案件，依同法第265條第1項
    規定，得追加起訴。
四、依刑事訴訟法第265條第1項規定追加起訴。
    此　致
臺灣新竹地方法院
中　　華　　民　　國　  110　　年　　12　　月　　23 　日
                               檢  察  官  陳興男
本件正本證明與原本無異    
中　　華　　民　　國    110    年    12    月    29 　日
                               書  記  官